最高法院刑事判決　　　　　　一○○年度台上字第三一六○號
上　訴　人　陳銘達
上列上訴人因違反毒品危害防制條例案件，不服台灣高等法院高
雄分院中華民國九十九年二月四日第二審更審判決（九十八年度
上更(二)字第一六四號，起訴案號：台灣高雄地方法院檢察署九十
四年度偵續字第一八八號），提起上訴，本院判決如下：
    主  文
上訴駁回。
    理  由
按刑事訴訟法第三百七十七條規定：上訴於第三審法院，非以判
決違背法令為理由不得為之；是提起第三審上訴，應以原判決違
背法令為理由，係屬法定要件；如果上訴理由書狀並未依據卷內
訴訟資料，具體指摘原判決不適用何種法則或如何適用不當，或
所指摘原判決違法情事顯與法律規定得為第三審上訴理由之違法
情形不相適合時，均應認其上訴為違背法律上之程式，予以駁回
。本件原判決撤銷第一審之科刑判決，改判仍論處上訴人陳銘達
共同運輸第三級毒品罪刑（處有期徒刑五年二月，並為相關從刑
之宣告），已詳敘其所憑之證據及認定之理由；自形式上觀察，
原判決並無違背法令之情形。上訴人之上訴意旨略稱：(一)上訴人
與自菲律賓寄送包裹之人是否有犯意聯絡及行為分擔而應成立共
同正犯；另上訴人利用UPS 公司人員私運管制物品進口及運輸第
三級毒品愷他命（Ketamine，又稱Ｋ他命）入境，有無間接正犯
之適用，原判決對此均未論述，有判決不備理由之違法。(二)黃耀
慶（已經原審法院以九十五年度上訴字第一四六四號判決無罪確
定在案）告知上訴人包裹之內容物為衣物，而該包裹確有衣物存
在，則上訴人並非憑空捏造，原判決遽認上訴人明知包裹內物品
為第三級毒品，有調查未盡之違誤等語。
惟查：原判決依憑調查證據之結果並綜合卷內證據資料，認定上
訴人陳銘達有其事實欄所載之共同運輸第三級毒品之犯行，已於
理由內詳敘其調查證據之結果及取捨證據認定之理由。並就上訴
人否認共同運輸第三級毒品犯行所辯：伊不知包裹內裝有毒品，
係黃耀慶囑伊幫忙領取，伊不知那包愷他命從何而來云云，認如
何與事實不符而無可採，逐一加以指駁（見原判決正本第六、七
頁）；經核俱與卷內資料相符，其論斷於法亦無不合。復按：(一)
原判決已於理由欄詳敘上訴人與自稱「陳先生」之不詳名字成年
人為共同正犯，則上訴人與自菲律賓寄送包裹之人是否有犯意聯
絡及行為分擔，只涉共同正犯人數之多寡，並不影響判決之結果
；又有罪之判決書犯罪事實得與理由合併記載，刑事訴訟法第三
百零八條定有明文。原判決既於事實欄載明上訴人利用UPS 公司
人員私運及運輸愷他命入境，已論及間接正犯之旨，雖未再於理
由敘明此係間接正犯，與判決結果亦不生影響，依刑事訴訟法第
三百八十條規定，俱不得執為上訴第三審之理由。(二)原判決依憑
上訴人之部分自白，證人黃耀慶、翁高川、傅俾義之證詞，行動
電話通聯紀錄、檢驗報告、鑑驗通知書及查扣之第三級毒品愷他
命粉末二包等證據，於理由欄詳敘上訴人於該毒品包裹送達前，
即數次委託其以前認識之高雄市○○區○○路五十五號模範生大
廈之管理員翁高川代為收受該包裹，並於民國九十三年十一月十
九日中午至該大廈領取該包裹；而黃耀慶持用之門號0000000000
號行動電話曾借予上訴人使用，而該0000000000號行動電話於該
段期間確曾與包裹之收件人「陳先生」，聯絡電話為0000000000
號行動電話有過通聯，因而認定上訴人與「陳先生」為運輸毒品
之共同正犯（見原判決正本第三至六頁）；經核於法並無不合。
又原判決依0000000000號與0000000000號行動電話通話時間幾乎
同時，且通話聯絡時係使用不同之基地台位置，認0000000000號
與0000000000號行動電話分屬不同之人使用，說明上訴人並非貨
物查詢報單明細上所記載之「陳先生」，亦無違誤。上訴意旨(一)
(二)及其他上訴意旨所執，無非就原審採證認事職權之適法行使及
原判決已明白論斷之事項暨與判決結果無影響之枝節，重為事實
上之爭執，俱非適法之第三審上訴理由。綜上，應認上訴人之上
訴為違背法律上之程式，予以駁回。
據上論結，應依刑事訴訟法第三百九十五條前段，判決如主文。
中    華    民    國  一○○  年    六    月    九    日
                      最高法院刑事第五庭
                          審判長法官  林  永  茂  
                                法官  蘇  振  堂  
                                法官  林  立  華  
                                法官  蔡  國  在  
                                法官  陳  春  秋  
本件正本證明與原本無異
                                      書  記  官  
中    華    民    國  一○○  年    六    月   十六   日
                                                      Q